【裁判字號】    98,上訴,4804
【裁判日期】    981230
【裁判案由】    毒品危害防制條例
【裁判全文】
臺灣高等法院刑事判決                98年度上訴字第4804號
    上訴人  臺灣士林地方法院檢察署檢察官
    被  告  甲○○
上列上訴人因被告毒品危害防制條例案件，不服臺灣士林地方法
院98年度審訴字第853 號，中華民國98年10月28日第一審判決（
起訴案號：臺灣士林地方法院檢察署98年度毒偵字第1563號、第
1609號）提起上訴，判決如下：
    主  文
原判決撤銷。
甲○○施用第一級毒品，處有期徒刑捌月。扣案注射針筒壹支沒
收；又施用第一級毒品，處有期徒刑捌月。扣案注射針筒壹支沒
收。應執行有期徒刑壹年貳月。扣案注射針筒壹支沒收。
    犯罪事實
本院認定的犯罪事實與附件原審判決書犯罪事實欄的記載相同，
茲引用之。
    理  由
壹、引用原判決書理由欄記載的證據。
貳、檢察官上訴意旨略以：「被告於民國94年至95年間因連續施
    用第一級毒品，經臺灣士林地方法院94年訴字第253 號判決
    處有期徒刑8 月確定。又因觸犯偽造有價證券等案件，合併
    執行至97年10月6 日縮短刑期假釋出監。被告竟於假釋出監
    未滿1 年即再犯本案2 次施用第一級毒品犯行，顯見經前次
    矯治仍不知悔改。為使罰當其罪，以收一般及個別預防功效
    ，實有酌量加重刑罰必要。
    被告前次施用第一級毒品罪已經承審法院判處有期徒刑8 月
    確定，如前述。本案原判決竟諭知較前次判決的宣告刑猶低
    的刑度；雖然原判決認定被告屬病患性犯人，但施用毒品成
    癮應為如何處遇，屬於立法者的立法考量，為立法的核心領
    域，司法機關應予以尊重。立法者於立法時即認為施用毒品
    者有病患的特質，故特別設立觀察勒戒、強制戒治等治療程
    序，施用毒品者於治療後，再犯施用毒品罪者，代表其治療
    無效而需以刑罰予以矯正，司法機關於個案判決，即應尊重
    立法考量。
    依原判決所提出的標準，宛如宣示「犯越多次施用毒品罪，
    越具有病患性犯人特質，更應予以輕判」如此量刑並不符合
    國民感情。
    原判決量刑除難收矯治功效外，也有違比例原則、平等原則
    及罪刑相當原則。
    原判決量刑過輕，請求撤銷原審判決，就被告施用第一級毒
    品2 次犯行均諭知有期徒刑9 月，並定應執行有期徒刑1 年
    以上刑度。」等語。
參、被告未在監在押，有本院出入監簡列表可憑。經合法傳喚，
    無正當理由不到庭，不待陳述，逕行判決。
肆、經審理，認應撤銷原判決，論述如下：
一、被告甲○○曾因違反毒品危害防制條例案件，於93年4 月28
    日裁定送觀察勒戒，無繼續施用傾向而經不起訴處分確定。
    94年8 月22日，又因違反毒品危害防制條例案件，經原審94
    年訴字第253 號判決有期徒刑8 月確定。
    95年5 月30日，又違犯毒品危害防制條例案件，經台灣板橋
    地方法院95年訴字第1226號判決有期徒刑6月確定。
    95年7 月20日，再因違反毒品危害防制條例案件，經本院94
    年上訴字第2807號判決有期徒刑8 月確定。
    於本案原審判決後，又因違法施用第一級毒品犯行，98年11
    月30日，經台灣板橋地方法院98年訴字第3552號判處有期徒
    刑7 月。
    且被告素行不良，另觸犯偽造有價證券、竊盜、詐欺等前案
    累累，有本院被告前案紀錄表可憑。
二、被告施用毒品犯行顯難以自我控制力戒除，有宣告拘禁式處
    遇，以隔絕其所接觸的不良社會環境與不良交遊的必要。因
    認檢察官上訴指稱原判決量刑過輕，有理由，應予撤銷改判
    。
    上訴意旨雖具體求刑，審酌被告坦白認罪犯後態度良好，參
    酌如上毒品危害防制條例前案紀錄，認宜量處如主文所示刑
    罰及執行刑。
伍、適用法律
一、刑事訴訟法第369 條第1 項前段、第371 條、第373 條、第
    364 條、第299 條第1 項前段。
二、毒品危害防制條例第10條第1項。
三、刑法第11條前段、第51條第5款、第38條第1項第2款。
中    華    民    國    98    年    12    月    30    日
                  刑事第六庭  審判長法  官  林堭儀
                                    法  官  吳淑惠
                                    法  官  郭豫珍
以上正本證明與原本無異。
如不服本判決，應於收受送達後10日內向本院提出上訴書狀，其
未敘述上訴之理由者並得於提起上訴後10日內向本院補提理由書
（均須按他造當事人之人數附繕本）「切勿逕送上級法院」。
                                    書記官  胡勤義
中    華    民    國    98    年    12    月    30    日
附錄：本案論罪科刑法條全文
毒品危害防制條例第10條
施用第一級毒品者，處 6 月以上 5 年以下有期徒刑。
施用第二級毒品者，處 3 年以下有期徒刑。


司法院資訊處製作；財團法人民間司法改革基金會備份。
